臺灣雲林地方法院刑事判決　　　　　　　　　　　　　九十三年度訴字第三九號
　　公　訴　人　臺灣雲林地方法院檢察署檢察官
　　被　　　告　甲○○
　　選任辯護人　簡承佑
　　　　　　　　張育誠
右列被告因違反毒品危害防制條例等案件，經檢察官提起公訴（九十三年度偵字第二
一三八、二二０二號），本院判決如左：
    主  文
甲○○連續販賣第二級毒品，處有期徒刑柒年陸月，褫奪公權肆年，扣案之天秤壹座
沒收之，販賣第二級毒品所得財物新臺幣陸仟元沒收之，如全部或一部不能沒收時，
以其財產抵償之；又未經許可持有子彈，處有期徒刑捌月，併科罰金新臺幣伍萬元，
罰金如易服勞役，以新臺幣玖佰元即銀元佰元折算壹日；應執行有期徒刑捌年，褫
奪公權肆年，併科罰金新臺幣伍萬元，罰金如易服勞役，以新臺幣玖佰元即銀元佰
元折算壹日。扣案之天秤壹座沒收之，販賣第二級毒品所得財物新臺幣陸仟元沒收之
，如全部或一部不能沒收時，以其財產抵償之。
    事實及理由
壹、構成犯罪事實
  一、甲○○基於販賣第二級毒品安非他命營利之概括犯意，而為以下販賣毒品之行
      為：
      (一)民國（下同）九十三年四月十日（星期六）下午十一時許，在雲林縣斗南鎮
        斗南體育場某處，以半錢新台幣（下同）二千五百元（含丙○○支付甲○○
        到斗南體場交易地點之車資五百元）之代價，販賣第二級毒品安非他命給丙
        ○○施用。
      (二)又於九十三年四月十八日（星期日）下午十一時許，在雲林縣斗南鎮斗南體
        育場某處，販賣一千元之第二級毒品安非他命（重量不詳）給丙○○施用。
      (三)再於九十三年五月一日（星期六）下午十一時許，在雲林縣斗南鎮斗南體育
        場某處，以半錢二千五百元（含丙○○支付甲○○到斗南體場交易地點之車
        資五百元）之代價，販賣第二級毒品安非他命給丙○○施用。
  二、甲○○明知子彈係屬槍砲彈藥刀械管制條例所列管之物，非經主管機關許可，
      不得持有之，竟於九十二年十月中旬某日，在台中縣豐原交流道某處，向真實
      姓名、年籍不詳，綽號「嘉興」之成年男子收受具有殺傷力之子彈五顆，而未
      經許可持有之。嗣於九十三年五月十四日為警持臺灣雲林地方法院核發之搜索
      票，前往甲○○位於雲林縣莿桐鄉五華村建治三十八號之三搜索，扣得上開子
      彈五顆，始悉上情。
  三、案經臺灣雲林地方法院檢察署檢察官偵查起訴。
貳、認定犯罪事實所根據的證據及理由：
  一、販賣第二級毒品安非他命部分：
      (一)被告甲○○警詢時坦承門號0000000000號行動電話為其所有及使
        用（見九十三年五月十四日警詢筆錄）；其於檢察官偵查時供稱：「（有無
        賣過安非他命給丙○○？）有，我總共買（賣）給丙○○三次安非他命，日
        期我忘記，但應該是在三、四月間，一次賣給他重量不知道，價格一千元，
        另外二次都是賣給她半錢，詳細價格我記不清楚，但是大約在二千五百元至
        三千元之間，交易的地點，都是在斗南體育場，時間都是晚上十一點多。」
        、「（你的意思是說你向別人買了一錢安非他命，丙○○打電話來說要安非
        他命，你就撥半錢給她，也拿她半的價格，沒有賺她錢？是的」（偵查卷第
        八頁）。復於檢察官聲請羈押時，在法官面前供稱：「（剛剛所講的三個時
        間《即九十三年四月十日、四月十八日、五月一日》，有拿安非他命給丙○
        ○？）有。」、「（有向他拿錢）有。」、「（你在警察局說『如果向他人
        購買安非他命，每錢新台幣六千元轉賣丙○○每半錢新台幣三千元，其他人
        一樣』的意思是你以原價賣給他們，沒有賺錢？是。」（見九十三年聲羈卷
        第五七號九十三年五月十五日訊問筆錄。），執此可見，被告甲○○確於右
        開時、地與證人丙○○交易安非他命三次無誤。
      (二)證人丙○○證稱：「（毒品是向誰買的？）甲○○和吳家寶。」、「（請詳
        述何時、地向何人購買毒品？）九十三年四月十日晚上十一點多在斗南體育
        場，我向甲○○買了二千元的安非他命，重量是半錢，第二次是在九十三年
        四月十八日晚上十一點，也是在斗南體育場，我向甲○○買了一千元的安非
        他命，重量多少沒有說，最後一次是在九十三年五月一日晚上十一點多，在
        斗南體育場附近向甲○○買了二千元的安非他命重量半錢，我向甲○○總共
        只有買了這三次。」、「（向甲○○買毒品為何時、地會記得那麼清楚？）
        因為都是休假日向他買的，而且地點都是在斗南體育場」、「（你如何和甲
        ○○聯絡買毒品？）甲○○會主動打電話給我問我還需不需要毒品。」、「
        （你的手機呢？）0000000000。」、「（你向甲○○拿半錢是多
        少錢？）二千五百元。」、「（為何剛才說是二千元？）因為甲○○來的時
        候車錢都是我出的，所以應該是二千五百元，但因為我出了車錢所以我就拿
        了二千元給他，所以才說半錢二千元。」（偵查卷第四、五、九頁）
      (三)被告甲○○與證人丙○○經檢察官隔離訊問後，彼此就交易安非他命之次數
        為三次、交易地點在斗南體育場、交易時間約晚間十一點多，有二次之交易
        重量半錢價格二千五百元（含甲○○到斗南體育之車資五百元，公訴檢察官
        當庭更正該二次之交易金錢均為二千五百元），其中一次重量不詳，價格一
        千元，交易日期在九十三年四月間，就交易毒品重要事項供述互核一致，亦
        即被告甲○○事先不知丙○○就同一事項如何作答，然而被告甲○○之回答
        卻與丙○○相吻合以觀，足見與被告甲○○之自白相符，均屬可信。尤其證
        人丙○○是在檢察官以未含暗示或誘導方式所為之訊問，而證述如上之交易
        經過，且其供述與被告甲○○交易第二級毒品之日期九十三年四月十日確實
        為星期六，同年四月十八日為星期日、五月一日為星期六，都是例假日，且
        係在斗南體育場附近完成交易，因此證人特別有印象，自具有高度之可信性
        。又製作檢察官訊問筆錄時，距離上開三次交易日期猶不滿二個月，記憶應
        當清晰，不致誤記。佐以被告甲○○也是在檢察官訊問有無販賣安非他命給
        丙○○之問題後，在未受誘導或有脅迫之情勢下，任意供述上開交易第二級
        毒品安非他命之三次經過，當檢察官再次向被告甲○○確認有否賣三次安非
        他命給丙○○，被告甲○○仍然不否認此一事實，只是強調沒有賺到丙○○
        的錢，並於筆錄下方簽名，自屬認可供述屬實；另於檢察官聲請羈押時再次
        向法官強調沒有賺到丙○○的錢，而以原價格賣給丙○○等情，可見其於警
        訊、檢察官訊問時，乃至於被聲請羈押時所為三次與丙○○金錢交易毒品之
        供述，均屬實情，灼然明甚。
      (四)被告雖否認販賣安非他命牟利，然衡諸常情，近來政府為杜絕毒品之氾濫，
        對於查緝施用及販賣毒品之工作，無不嚴加執行，販賣毒品罪又係重罪，設
        若無利可圖，一般持有毒品之人當無輕易將所持有之毒品再多次以原購入價
        格轉讓他人，而甘冒於再次向他人購買時，有被查獲移送法辦之危險之理。
        且被告既沾染毒品惡習，更不可能未加牟利即將之交付予證人丙○○三次之
        多。故被告出售毒品安非他命予丙○○之價格必然高於其買進之價格，或係
        以買進之價格出售而減少毒品安非他命之份量，或以稀釋毒品成分等方式，
        從中賺取買賣價差或安非他命之數量，藉此圖利，應屬無疑。此外有000
        0000000號行動電話通訊監察譯文共八頁及天秤一座扣案可證，被告
        前揭出售毒品之行為，有營利之意圖，堪以認定。
  二、持有子彈部分：
      (一)右開時、地持有具殺傷力之子彈五顆之事實，業據被告坦承不諱。
      (二)而扣案之子彈五顆經送鑑定，其中四顆認係口徑９ｍｍ（９ｘ１７ｍｍ）制
        式子彈，另外一顆認係土造子彈（具直徑約７ｍｍ之金屬彈頭），經試射，
        可擊發，認均具殺傷力，有內政部警政署刑事警察局槍彈鑑定書乙份可稽，
        自屬槍砲彈藥刀械管制條例第四條第一項第二款之彈藥。
      (三)事證明確，此部分犯行亦可認定。
、對於被告辯解，本院判斷：
一、被告否認犯罪，並抗辯：
    (一)證人丙○○於九十三年五月十四日檢察官面前之筆錄，雖經具結，但依刑事訴
      訟法第一百八十六條及一百八十一條之規定，應先告知證人得以拒絕證言，然
      而檢察官並未告以得拒絕證言，其證詞無證據能力。
    (二)丙○○三次購買安非他命之地點是在丙○○之住處（雲林縣斗南鎮○○街三一
      巷五號四樓），不是斗南體育場，時間是九十三年三月十日、三月十八日、三
      月底，且被告甲○○僅打電話給「阿嬸」之藥頭前來，而由丙○○與「阿嬸」
      之人直接交易毒品，九十三年四月十八日（即犯罪事實(二)）丙○○是與被告共
      同出資（被告出資五百元，丙○○出資一千元），向綽號「阿嬸」之人購買。
    (三)法院如果認定被告甲○○之行為構成轉讓第二級毒品罪，則被告願意認罪，且
      於此前提，對於證人丙○○於檢察官面前之筆錄不爭執證據能力。
二、對被告辯解，本院認為不能採信，理由如下：
    (一)被告及其選任辯護人甲○○於準備程序時，原不爭執丙○○九十三年五月十四
      日偵訊筆錄之證據能力，然於審理程序卻再爭執其證據能力，顯有違誠信原則
      。查證人丙○○是施用第二級毒品罪之被告，其與被告甲○○並無販賣第二級
      毒品之共犯關係，其與甲○○雖在同一偵查程序以被告身分接受偵查，要係內
      勤檢察官基於偵查程序經濟之考慮，未分離偵查程序，而檢察官訊問前先告以
      刑事訴訟法第九十五條各款之事項，接著諭知證人丙○○具結之義務及偽證罪
      之處罰，於命證人朗讀結文後簽具結文，有偵訊筆錄可稽。因此丙○○實具有
      自己施用毒品案件之被告身分及被告甲○○販賣第二級毒品案件一般證人之雙
      重身份。又證人丙○○既是被告甲○○販賣第二級毒品案件之一般證人，對於
      自己施用第二級毒品之犯行雖有不自證己罪之特權，但對於非共犯關係之他人
      犯罪事實，自不得主張不自證己罪的拒絕證言權。再者，檢察官於訊問前，己
      告知其得行使緘默權利，縱未再就施用毒品部分告知得以拒絕證言，要無礙其
      行使不自證己罪之特權，蓋被告丙○○已自白施用第二級毒品罪，更無不自證
      己罪之問題。據此，其就自己施用第二級毒品以外之其餘證述，係立於一般證
      人之地位，既已在偵查程序中具結，且無顯有不可信之情況，依刑事訴訟法第
      一百五十九條之一第二項之規定，當有證據能力，被告及其辯護人主張丙○○
      九十三年五月十四日偵訊筆錄無證據能力云云，要屬誤解。
    (二)被告甲○○雖辯稱：丙○○三次購買安非他命之地點是在丙○○之上開住處，
      時間分別是九十三年三月十日、三月十八日、三月底，且被告甲○○僅打電話
      給「阿嬸」之藥頭前來，而由丙○○與「阿嬸」之人直接交易毒品，九十三年
      四月十八日（即犯罪事實(二)）丙○○是與被告共同出資（被告出資五百元，丙
      ○○出資一千元），向綽號「阿嬸」之人購買云云。惟查，被告於檢察官訊問
      時並不爭執在九十三年三、四月間共賣三次安非他命予丙○○，業如前述，何
      以偵查中距離交易日期比較近，卻不記得正確交易毒品日期，反而於審理期日
      事隔更久，卻清楚記得交易日期，並不合理。又被告不論於警詢、偵查中，乃
      至於檢察官聲請羈押時從來未為「伊打電話叫「阿嬸」之藥頭前來，而由丙○
      ○與「阿嬸」之人直接交易毒品。」如此之供述，被告供詞作這樣的轉折，無
      非事後卸責之詞，難以採信；至於另辯稱事實(二)係與丙○○共同集資一千五百
      元向「阿嬸」之人購買第二級毒品云云，惟被告於檢察官偵查時供稱：「（檢
      察官再問你一次，確實有賣三次安非他命給丙○○？）如果我先去向別人買回
      來了，身上有安非他命，丙○○打電話來問，我就會撥一些給她，但我都沒有
      賺她錢，如果我身上剛好沒有安非他命，我就告訴她沒有。」（偵查卷第八頁
      ），從被告上開供述，可悉被告是先向別人購買安非他命，丙○○如打電話來
      問，身上有的話就撥（分）一點給丙○○，如果身上剛好沒有，就跟丙○○說
      沒有，自非共同集資購買安非他命，上述辯解，也不足採信。
    (三)被告甲○○雖又辯稱：如法院認定其行為構成轉讓第二級毒品罪，則願意認罪
      ，並於警詢、偵查中及本院審理時多次辯解，向他人購買安非他命，將其中一
      半數量，以原購買金額之一半價錢，賣予丙○○，即以原價賣給丙○○，並未
      賺丙○○的錢，無營利之意圖，是轉讓第二級毒品云云。然而，非法販賣安非
      他命係政府嚴予查緝之違法行為，非可公然為之，且不論是瓶裝或紙包之安非
      他命，均可任意分裝或增減其份量，而每次買賣之價量，亦隨時隨雙方關係之
      深淺、當時之資力、需求程度及對行情之認知等因素，機動的調整，因之販賣
      之利得，除經坦承犯行，或價量均達到明確外，委難察得實情，職係之故，縱
      未確切查得販賣賺取之實際差價，但除別有事證，足認係按同一價格轉讓，確
      未牟利外，尚難執此認非法販賣之事證有所不足，致知過坦承者難辭重典，飾
      詞否認者反得逞僥倖，而失情理之平；且安非他命價格昂貴，取得不易，凡為
      販賣之不法勾當者，苟無利可圖，應無甘冒被查緝法辦重刑之危險，平白無端
      義務為該買賣之工作，是其販入之價格必較售出之價格低廉，而有從中賺取買
      賣差價牟利之意圖及事實，應屬合理之認定；被告雖矢口否認有營利之意圖，
      惟被告與丙○○間既無密切之親誼關係，被告要無可能在無任何之利潤，甘冒
      被查獲之高度風險，接連三次親自搭車至斗南體育場與丙○○交易毒品之可能
      ，酌以被告在警詢時供稱：「如果我向他人購買安非他命每錢新台幣六千元轉
      賣丙○○安非他命每半錢新台幣三千元，其他人都一樣。」，及檢察官面前供
      稱原購買數量一半賣給丙○○只收一半價錢，沒有賺她錢，以及聲請羈押時向
      法官供稱：「（為何現在陳述和在警察局及檢察官偵訊時所為陳述不一樣？）
      我確實沒有賣，我在檢察官那邊所講的是轉讓的意思，我沒有賣。」等各節，
      可悉，被告預先知道如辯解以原價售出安非他命，未賺到丙○○或其他人的錢
      ，即未賺取實際差價，可構成較輕的轉讓毒品罪，是其辯解要屬避重就輕卸責
      之詞，又行販賣毒品之不法勾當者，苟無利可圖，應無甘冒被查緝法辦重刑之
      危險，平白無端義務為該買賣之工作，業如前述，所辯未從中賺取買賣差價牟
      利之行為，亦無可採。
    (四)至於證人丙○○審理中經傳喚、拘提均未到，也無法預期再次拘提定能到案，
      顯已無法調查，被告之選任辯護人聲請再傳喚，本院認事證已臻明確，核無必
      要，併此敘明。
肆、論罪科刑之理由：
    (一)按安非他命係毒品危害防制條例第二條第二項第二款所規定之第二級毒品。故
      核被告就事實一所為，係犯毒品危害防制條例第四條第二項之販賣第二級毒品
      罪；就事實二所為，係犯槍砲彈藥刀械管制條例第十二條第四項，未經許可持
      有子彈罪。
    (二)被告先後三次販賣第二級毒品安非他命之行為，其時間緊接、所犯罪名相同，
      顯係基於概括犯意反覆為之，為連續犯，應依刑法第五十六條之規定論以一罪
      ，並依法加重其刑，至其法定刑無期徒刑部分，依法不得加重。
    (三)被告持有毒品安非他命之低度行為，為販賣安非他命之高度行為所吸收，不另
      論罪。
    (四)被告同時、同地持有子彈五顆，是同種想像競合犯，依同法第五十五條論以一
      罪。
    (五)上開連續連販賣第二級毒品、持有子彈二罪間，犯意各別，行為互殊，應予分
      論併罰。
    (六)爰審酌被告違反禁令，販賣成癮性藥物與他人施用，造成社會之危害，暨其犯
      罪動機、目的、手段、犯罪後否認犯行之態度不佳及其學歷國中畢業，育有三
      名子女，開挖土機為業之家庭狀況等一切情狀，量處如主文所示之刑，及定應
      執行之刑，並就罰金刑部分，諭知易服勞役折算之標準。
    (七)又本院認被告連續販賣毒品安非他命，不適合擔任公職及參與公共行政事務，
      有褫奪公權之必要，爰併宣告褫奪公權四年。
伍、關於沒收部分：
    (一)扣案之天秤一座，係被告所有，已據被告供明在卷，因係供販賣第二級毒品所
      用之財物，依毒品危害防制條例第十九條第一項宣告沒收。
    (二)被告先後三次販賣毒品安非他命予謝丙○○所得財物，依序二千五百元、一千
      元、二千五百元，依同條例第十九條第一項宣告沒收之，如全部或一部不能沒
      收時，則以其財產抵償之。
    (三)至於送鑑驗子彈五顆，雖具有殺傷力，然送鑑定時已試射，均不具子彈完整結
      構，已非違禁物，不予宣告沒收。
    (四)扣案之安非他命殘渣袋二個、安非他命吸食器二個，均與販賣第二級毒品安非
      他命無關，公訴檢察官亦當庭表示另案聲請宣告沒收，另槍管一支，經鑑定結
      果，認槍管內具部分阻鐵之玩具金屬槍管，且公訴檢察官當庭表示非違禁物，
      不聲請宣告沒收，因此本院均不予宣告沒收。
陸、不另為無罪諭知部分：
    (一)公訴意旨認被告有於九十三年四月中旬下午四時許，在雲林縣斗南鎮斗南體育
      場某處，以零點一二五錢二千元之代價，販賣第二級毒品安非他命給真實姓名
      、年籍不詳，綽號「阿成」的男子，以及九十三年四月底某日下午七時許，在
      同處所，以零點一二五錢二千元之代價販賣第二級毒品安非他命給綽號「阿成
      」的男子之犯罪事實，無非以被告於本院九十三年五月十五日凌晨一時臨時法
      庭之訊問筆錄為證及天秤一座扣案為其論據。惟訊問被告堅決否認意圖營利販
      賣第二級毒品安非他命予綽號「阿成」的男子施用，辯稱：九十三年三月中旬
      某日及同年三月底，在丙○○家的樓下，由被告打電話給「阿嬸」，而「阿嬸
      」之人到丙○○的家，均由「阿嬸」之女子交付給「阿成」零點一二五錢的安
      非他命，並由「阿嬸」之人向「阿成」之成年男子各收取二千元等語。
    (二)按犯罪事實應依證據認定之，無證據不得推定其犯罪事實；被告或共犯之自白
      不得作為有罪判決之唯一證據，仍應調查其他必要之證據，以察其是否與事實
      相符，為刑事訴訟法第一百五十四條、第一百五十六條第二項所明文。又刑事
      訴訟法上所謂認定犯罪事實之證據，係指足以認定被告確有犯罪行為之積極證
  據而言，該項證據自須適合於被告犯罪事實之認定，始得採為斷罪資料（參照
      最高法院二十九年上字第三一○五號判例）；又犯罪事實之認定，應憑真實之
      證據，倘證據是否真實尚欠明確，自難以擬制推測之方法，為其判斷之基礎；
      而認定犯罪事實之證據係指足以認定被告確有犯罪行為之積極證據而言，該項
      證據自須適合於被告犯罪事實之認定，始得採為斷罪資料，最高法院五十三年
      著有臺上字第六五六號、二十九年上字第三一０五號判例。且刑事訴訟上證明
      之資料，無論其為直接或間接證據，均須達於通常一般之人均不致有所懷疑，
      而得確信其為真實之程度，始得據為有罪之認定，若其關於被告是否犯罪之證
      明未能達此程度，而有合理懷疑之存在，致使無從形成有罪之確信，根據「罪
      證有疑，利於被告」之證據法則，即不得遽為不利被告之認定，亦有最高法院
      七十六年度臺上字第四九八六號判例可稽。其以情況證據（即間接證據）斷罪
      時，尤須基於該證據在直接關係上所可證明之他項情況事實，本乎推理作用足
      以確證被告有罪，方為合法，不得徒憑主觀上之推想，將一般經驗上有利被告
      之其他合理情況逕予排除，此觀諸最高法院三十二年上字第六七號判例自明。
    (三)經查，被告甲○○於九十三年五月十五日被聲請羈押，在臨時法庭法官訊問時
      雖然自白：「九十三年四月中及四月底，各在雲林縣斗南鎮斗南體育場某處，
      以零點一二五錢二千元之代價，販賣第二級毒品安非他命給真實姓名、年籍不
      詳，綽號「阿成」的男子。」等語，然而被告已於本院審理時否認販賣第二級
      毒品安非他命予綽號「阿成」的男子，且綽號「阿成」的人亦未到案指訴被告
      販賣第二級毒品予伊，既乏其他積極證據，可以印證被告確有販賣第二級毒品
      安非他命予「阿成」之人之事實，自不得僅憑被告前後不一致，而有瑕疵之自
      白，作為被告有罪判決之唯一證據，揆諸首開法條及最高法院判例意旨，本應
      就此部分為被告無罪之諭知，惟公訴人認該部分與起訴有罪部分，有連續犯之
      裁判上一罪關係，爰不另為無罪之諭知，附此敘明。
柒、適用法律依據：
    (一)刑事訴訟法第二百九十九條第一項前段。
    (二)毒品危害防制條例第四條第二項、第十九條第一項。
    (三)槍砲彈藥刀械管制條例第十二條第四項。
    (四)刑法第十一條前段、第三十七條第二項、第五十六條、第五十五條、第五十一
      條第五款、第四十二條第二項。
    (五)現行法規所定貨幣單位折算新臺幣條例第二條。
本案經檢察官乙○○到庭執行職務。
中      華      民      國      九十四      年      一    月    十九    日
                                         臺灣雲林地方法院刑事第五庭
                                           審判長法  官  陳  定  國
                                                 法  官  廖  淑  華
                                                 法  官  李  明  益
右正本證明與原本無異。
如不服本判決，應於判決送達後十日內向本院提出上訴狀( 應附繕本 )。
             書記官  蘇  靜  怡
中      華      民      國      九十四      年      一    月    十九    日
附錄本案論罪科刑法條全文：
毒品危害防制條例第四條
製造、運輸、販賣第一級毒品者，處死刑或無期徒刑；處無期徒刑者，得併科新臺幣
一千萬元以下罰金。
製造、運輸、販賣第二級毒品者，處無期徒刑或七年以上有期徒刑，得併科新臺幣七
百萬元以下罰金。
製造、運輸、販賣第三級毒品者，處五年以上有期徒刑，得併科新臺幣五百萬元以下
罰金。
製造、運輸、販賣第四級毒品者，處三年以上十年以下有期徒刑，得併科新臺幣三百
萬元以下罰金。
製造、運輸、販賣專供製造或施用毒品之器具者，處一年以上七年以下有期徒刑，得
併科新臺幣一百萬元以下罰金。
前五項之未遂犯罰之。
槍砲彈藥刀械管制條例第十二條
未經許可，製造、販賣或運輸子彈者，處一年以上七年以下有期徒刑，併科新台幣五
百萬元以下罰金。
未經許可，轉讓、出租或出借子彈者，處六月以上五年以下有期徒刑，併科新台幣三
百萬元以下罰金。
意圖供自己或他人犯罪之用，而犯前二項之罪者，處三年以上十年以下有期徒刑，併
科新台幣七百萬元以下罰金。
未經許可，持有、寄藏或意圖販賣而陳列子彈者，處五年以下有期徒刑，併科新台幣
三百萬元以下罰金。
第一項至第三項之未遂犯罰之。
